---
title: "Tsarkova2HW"
author: "Царькова Анастасия"
date: '19 ноября 2016 г '
output: html_document
---

```{r results='hide', warning=FALSE, message=FALSE, echo=FALSE}
knitr::opts_chunk$set(echo = TRUE)
library(gdata)
library(lsr)
library(corrplot)
library(gmodels)
```

## Введние

В данной работе произведен анализ корреляции различных признаков пациенток, проходивших с 2006 по 2008 вакцинацию против папилломавируса человека препаратом Гардасил, с использованием Крамер v для категориальных признаков и статистического критерия хи-квадрат, а так же различных методов визуализации данных. Для устранения проблемы проблемы проверки множественных гипотез использовался метод Холма.

## Построение и визуализация матрицы кореляций 

Поскольку все признаки категориальные, будем использовать корреляцию Крамера V.

```{r warning=FALSE}
DT <- read.xls("gardasil.xls")
DT$Completed = (DT$Shots == 3) & (DT$Completed.within.12.months == "yes")
features = c("Completed", "Race", "Clinic", "Practice.type", "AgeGroup", "Insurance.type", "Location.type")

corr_matrix = as.data.frame(matrix(0, ncol = length(features), nrow = length(features)))
colnames(corr_matrix) = features
rownames(corr_matrix) = features
for(row in features) {
	for(col in features) {
		distr_table = table(DT[,row], DT[,col])
		corr_matrix[row, col] = cramersV(distr_table)
	}
}
print(corr_matrix)
corrplot(as.matrix(corr_matrix), method="pie")
```

Из данной таблицы видно, что признаки коррелируют между собой, например, Location.type сильно зависит от  Practice.type. Поэтому, нельзя использовать поправки, требующие независимости признаков, например, такие, как Метод Бенджамини-Хохберга. Значит, будем использовать метод Холма.

```{r warning=FALSE}
print(p.adjust(
	lapply(
		c("Race", "Clinic", "Practice.type", "AgeGroup", "Insurance.type", "Location.type"),
		function(feature) chisq.test(table(DT[,"Completed"], DT[,feature]))$p.value
	),method="holm"
) < 0.01)
```

Из результатов проверки статистической значимости значения корреляции видно, что такие признаки как "Practice.type" и "AgeGroup" можно назвать  не коррелирующими с признаком Completed -- завершенностью курса лечения. А "Race", "Clinic", "Insurance.type", "Location.type" -- коррелирующими

```{r warning=FALSE, echo=FALSE, results='hide', message=FALSE, echo=FALSE}
output_distr_for_field = function(field) {
  DT$truncated_field = substr(DT[,field], 0, 20)
  join = CrossTable(DT$Completed, DT$truncated_field, prop.chisq=)

  join_count = join$t
  barplot(join$prop.col, col=topo.colors(2), ylab = 'Frequency', xlab=field)
  legend('topright', c("no", "yes"), pch=15, col=topo.colors(2))
}
```

Ниже можем видеть, что процент завершенности лечения зависит от рассы: черные люди завершают лечение только в 20 процентов случаев, испанские и непонятные где-то на 35 процентов, белые на 40 процентов. Возможно, зависимость обосновывается каким-то другим фактором, например, тем, что люди разных национальностей живут на немного разной территории и посещают другие клиники, а клиника тоже связана с уровнем прохождения лечения.

```{r warning=FALSE, echo=FALSE, results='hide', message=FALSE, echo=FALSE}
output_distr_for_field("Race")
```

Ниже видим зависимость прохождения лечения от клиник. Связь кажется оправданной, потому что врачи в разных клиниках могут по-разному настаивать на завершении лечения, или же по-разному организовывать этот процесс. 

```{r warning=FALSE, echo=FALSE, results='hide', message=FALSE, echo=FALSE}
output_distr_for_field("Clinic")
```

Видим, что в случае страховки medical assistance меньший процент людей завершает лечение. 

```{r warning=FALSE, echo=FALSE, results='hide', message=FALSE, echo=FALSE}
output_distr_for_field("Insurance.type")
```

Видим, что люди из пригорода завершают лечение в большем числе случаев, чем люди из города. Скорей всего, эта связь тоже неявная через третий признак: клиники. Признак "клиники" и location type очень сильно связаны, как видно из диаграммы вначале работы. 

```{r warning=FALSE, echo=FALSE, results='hide', message=FALSE, echo=FALSE}
output_distr_for_field("Location.type")
```